# 关于金融资产及金融负债的列报

提问人：198006wei 时间：2021-03-06 15:33:07
一个有进出口业务的企业，目前银行向企业推荐了一种支付方式：即企业可以在银行存一笔保证金（签订了质保金合同），同时银行与客户签订了海外代付的合同（合同约定了代付的天数及利率，质保金与代付的金额一致），即企业向银行存了一笔保证金，并由银行代付了供应商的货款。原来，企业可以直接以自有的资金支付供应商货款，但是现在通过银行（银行代付）支付了货款。质保金及代付的期限是匹配的。将来，银行直接划转保证金以偿还银行代付的款项（不需要企业配合，直接划转）。在这样的操作方式下，企业可以获得一定的收益（应该是银行通过内部操作，用质保金这样的敞口投资，覆盖代付的利息），这也是企业愿意以这种操作的动力。问题：在资产负债表日，可能存在大量的质保金及未清偿的代付款项（刚才提到保证金及代付期限，他们是有一定期限的，如三个月、六个月），这部分金融资产及金融负债在资产负债表日是以净额列报还是以总额列报（即资产负债表日是否可以抵销），理论依据是什么？非常感谢。

回答人：chenyiwei
对此问题，应根据《企业会计准则第 37 号——金融工具列报》第五章“金融资产和金融负债的抵销”所述原则处理。其中，第二十八条列明了抵销应满足的两项基本条件，该章后面各条是对这些原则的具体阐述。
如果合同中没有特殊约定，抵销权要到约定的到期日才能行使的，则不满足该条件，应分别作为一项金融资产和一项金融负债列报，不能抵销。